【裁判字號】    98,易,1909
【裁判日期】    981009
【裁判案由】    違反著作權法
【裁判全文】
臺灣臺北地方法院刑事判決              98年度易字第1909號
公  訴  人  臺灣臺北地方法院檢察署檢察官
被      告  丙○○
上列被告因違反著作權法案件，經檢察官提起公訴（98年度偵字
第10432 號），及移送併辦（98年度偵字第20631 號），嗣被告
就被訴事實為有罪之陳述，經本院改依簡式審判序審理，判決如
下：
    主  文
丙○○明知係侵害著作財產權之光碟重製物而散布，處有期徒刑
柒月。扣案之盜版光碟共肆佰參拾片均沒收。
    事  實
一、丙○○係址設臺北縣新店市○○街22號之白鹿洞影音書坊安
    康店之負責人，自民國97年8 月間起，在上址經營書籍及影
    音光碟之出租生意，其明知「葉問」及附表所列之視聽光碟
    ，分別為香港無限動力實業有限公司（已專屬授權予華映娛
    樂股份有限公司在台發行）、得利影視股份有限公司（下稱
    得利公司）等享有著作財產權之視聽著作，非經上述著作財
    產權人之同意或授權，不得擅自重製、散布或意圖散布而公
    開陳列或持有上述著作財產權人享有著作財產權之影音光碟
    重製物，且明知真實姓名年籍不詳綽號「小秦」之成年男子
    ，前來上址店內兜售之上開盜版影音光碟，係侵害他人著作
    財產權之光碟重製物，竟自98年2 月間某日起，每隔2 、3
    日，即向「小秦」購得前揭盜版影音光碟片後，在上址店內
    公開陳列，並以每片新臺幣（下同）30元之價格，出租與不
    特定人之會員牟利，以此方式散布侵害著作財產權之重製物
    。嗣於98年4 月20日下午5 時30分許，為警在上址店內執行
    搜索而查獲上情，並扣得盜版影音光碟片共計430 片。
二、案經華映娛樂股份有限公司、得利公司訴由內政部警政署基
    隆港務警察局報請臺灣臺北地方法院檢察署檢察官偵查起訴
    ，暨移送併案審理。
    理  由
一、本件被告丙○○所犯非死刑、無期徒刑、最輕本刑為3 年以
    上有期徒刑之罪，或高等法院管轄第一審之案件，被告於本
    院審理程序進行中，就被訴事實為有罪之陳述，經本院告以
    簡式審判程序之旨，並聽取檢察官、被告之意見後，認無不
    得或不宜改行簡式審判程序之情事，乃裁定改依簡式審判程
    序進行審理，合先敘明。
二、上揭犯罪事實，業據被告於本院審理中坦承不諱，核與告訴
    代理人乙○○、甲○○於警詢時指訴在上開店內查扣之影音
    光碟，均係非法燒錄之盜版光碟等語相符，復有財團法人台
    灣著作權保護基金會、華映娛樂股份有限公司鑑識報告、著
    作權證明文件、專屬授權書、刑事委任狀、侵害著作權物品
    價值估價表、現場照片、搜索扣押筆錄及扣押物品目錄表附
    卷可稽，及扣案之盜版影音光碟共430 片可資佐證，足認被
    告之自白供述與事實相符。本件事證明確，被告犯行堪以認
    定。
三、核被告所為，係犯著作權法第93條之1 第2 項、第3 項前段
    之明知係侵害著作財產權之光碟重製物而散布罪。其意圖散
    布而公開陳列之低度行為，已為散布之高度行為所吸收，不
    另論罪。按刑事法若干犯罪行為態樣，本質上原具有反覆、
    延續實行之特徵，立法時既予特別歸類，定為犯罪構成要件
    之行為要素，則行為人基於實行該罪之犯意，在密切接近之
    一定時間及空間內持續複次實行之該特定構成要件行為，倘
    依社會通念，於客觀上認為符合一個反覆、延續性之行為觀
    念者，於刑法評價上，即應僅成立一罪，俾免有重複評價、
    刑度超過罪責與不法內涵之疑慮，例如經營、從事業務、收
    集、販賣、製造、散布等具有職業性、營業性或收集性等具
    有重複特質之犯罪，均屬包括一罪之集合犯概念。本件被告
    先後多次以出租光碟方式，散布侵害著作財產權之重製物之
    犯行，因係於密集期間內以相同之方式持續進行，未曾間斷
    ，是此散布犯行，即具有反覆、延續實行之特徵，從而在行
    為概念上，縱有多次之散布舉措，仍應評價認係包括一罪之
    集合犯，僅論以一罪。又被告以一散布行為同時侵害上揭不
    同之著作財產權人，為同種想像競合犯，應依刑法第55條規
    定從一重處斷。另檢察官移送併辦之犯行與起訴事實相同，
    為事實上同一案件，本院自應併予審理。爰審酌被告為白鹿
    洞影音書坊安康店之經營負責人，學歷為大學畢業，竟欠缺
    保護智慧財產權之觀念，以出租方式散布侵害他人著作財產
    權之盜版影音光碟，所為影響著作財產權人之正常收益，行
    為實不足取，惟念及被告犯後已坦承犯行，且事後主動前往
    找告訴人尋求和解（惟因故未能成立和解），犯後態度尚可
    ，及參酌被告之前科素行、犯罪動機、手段、經營時間、查
    獲盜版光碟數量非少、對告訴人所生危害程度等一切情狀，
    量處如主文所示之刑。
四、扣案之侵害著作財產權之盜版影音光碟共430 片（詳見偵卷
    之扣押物品目錄表），均為被告所有供犯罪所用之物，業經
    其供明在卷，爰依著作權法第98條規定，併予宣告沒收。
據上論斷，應依刑事訴訟法第273 條之1 第1 項、第299 條第1
項前段，著作權法第91條之1 第2 項、第3 項前段、第98條，刑
法第11條、第55條，判決如主文。
本案經檢察官呂俊儒到庭執行職務。
中    華    民    國    98    年    10    月    9     日
                    刑事第十九庭  法  官  吳俊龍
上正本證明與原本無異。
如不服本判決應於收受送達後10日內向本院提出上訴書狀，並應
敘述具體理由；其未敘述上訴理由者，應於上訴期間屆滿後20日
內向本院補提理由書（均須按他造當事人之人數附繕）「切勿逕
送上級法院」。
                                  書記官  劉俊源
中    華    民    國    98    年    10    月    9     日
附錄本判決論罪法條：
著作權法第91條之1
擅自以移轉所有權之方法散布著作原件或其重製物而侵害他人之
著作財產權者，處3 年以下有期徒刑、拘役，或科或併科新臺幣
五十萬元以下罰金。
明知係侵害著作財產權之重製物而散布或意圖散布而公開陳列或
持有者，處3 年以下有期徒刑，得併科新臺幣7 萬元以上75萬元
以下罰金。
犯前項之罪，其重製物為光碟者，處6 月以上3 年以下有期徒刑
，得併科新臺幣20萬元以上2 百萬元以下罰金。但違反第87條第
4 款規定輸入之光碟，不在此限。
犯前二項之罪，經供出其物品來源，因而破獲者，得減輕其刑。


司法院資訊處製作；財團法人民間司法改革基金會備份。
